臺灣高等法院刑事裁定
109年度抗字第1947號
抗  告  人  
即  受刑人  李翊丞





上列抗告人因聲請定其應執行刑案件，不服臺灣新北地方法院中
華民國109年10月22日裁定（109年度聲字第3958號），提起抗告
，本院裁定如下：
    主  文
抗告駁回。
    理  由
一、原裁定略以：抗告人即受刑人（下稱抗告人）李翊丞因犯槍
    砲彈藥刀械管制條例等案件，先後經判決確定如附表。又附
    表編號1至13所示之罪均係得易科罰金之罪，而編號14所示
    之罪係不得易科罰金之罪。茲本件抗告人已請求檢察官就附
    表所示之罪，向原審提出合併定應執行刑之聲請，是檢察官
    以原審為各該案犯罪事實最後判決之法院，聲請定其應執行
    之刑，經原審審核認其聲請為正當，定其應執行刑為有期徒
    刑6年3月等語。
二、抗告意旨略以：刑法第56條連續犯之規定，業於民國94年2
    月2日修正刪除，於95年7月1日正式施行，自新法實施以來
    ，連續犯回歸其數罪之本質，法院對於定應執行刑之案件，
    大幅裁減其刑，茲舉數例供參。懇請鈞院給予從新從輕之裁
    定，以挽救破碎之家庭，避免所衍生的社會問題，並請將原
    裁定附表所示之罪與鈞院108年度抗字第1574號裁定附表編
    號2至6所示之罪，合併定其應執行刑云云。
三、按裁判確定前犯數罪者，併合處罰之；又數罪併罰有二裁判
    以上，宣告多數有期徒刑者，於各刑中之最長期以上，各刑
    合併之刑期以下，定其刑期，但不得逾30年，觀諸刑法第50
    條第1項前段、第53條及第51條第5款規定甚明。再者，執行
    刑之量定，係屬法院自由裁量之職權，倘所酌定之刑，並未
    違背刑法第51條各款所定的方法或範圍（即法律的外部性界
    限），亦無明顯違背公平、比例原則或整體法律秩序的理念
    （即法律的內部性界限）者，即不得任意指為違法或不當。
四、經查：
　㈠本件抗告人因犯如附表編號1至14所示之罪，經法院分別判處
    如附表編號1至14所示之刑確定在案，有各該裁判書、本院
    被告前案紀錄表及刑事聲請狀各1件附卷可稽，茲檢察官聲
    請定其應執行之刑，原審審核認其聲請為正當，爰依各罪所
    宣告之有期徒刑為基礎，於各刑中之最長期以上（有期徒刑
    3年6月），各刑合併之刑期以下（有期徒刑7年7月），裁定
    應執行刑為有期徒刑6年3月，並未逾越刑法第51條第5款所
    定之外部性界限，亦未較重於附表編號1至12前所定應執行
    刑（有期徒刑3年1月）加計附表編號13（有期徒刑3月）、
    附表編號14（有期徒刑3年6月）刑度之總合（3年1月＋3月＋3
    年6月＝6年10月），原裁定已就抗告人之人格特性、犯罪情
    節、所侵害之法益及行為次數等一切情狀為整體評價，給予
    適當酌減，並未逾越法律之外部性界限及不利益變更禁止原
    則，亦無違反公平、比例及罪刑相當原則等法律內部性界限
    之情形，核屬法院裁量職權之適法行使，自無不合。至於其
    他案件定應執行刑之刑度如何，因各行為人素行、犯罪目的
    、手段、態樣等量刑因素各異，基於個案情節差異與審判獨
    立原則，尚難以其他個案比附援引，即遽以指摘原裁定定刑
    失當。
　㈡至抗告人另請求將本院108年度抗字第1574號裁定附表編號2
    至6所示之罪，一併納入本案定應執行刑之範圍云云，惟本
    院108年度抗字第1574號裁定業於108年11月11日裁定確定，
    是法院及當事人均受其形式確定力所拘束，且各該罪刑已逾
    越本案檢察官所聲請定執行刑之範圍，本院自無得加以審酌
    ，抗告人主張應納入併定應執行刑，難認無據。　
五、綜上所述，抗告意旨徒以前開情詞，指摘原裁定所定執行刑
    裁量不當，而請求從輕定應執行刑云云，自無足採，本件抗
    告為無理由，應予駁回。
據上論斷，應依刑事訴訟法第412條，裁定如主文。　　　　　
中　　華　　民　　國　　109 　年　　11　　月　　30　　日
                  刑事第十一庭  審判長法　官  周煙平
                                      法　官  陳俞伶
                                      法　官  連育群
以上正本證明與原本無異。
如不服本裁定，應於收受送達後五日內向本院提出再抗告狀。
                                      書記官  廖紫喬
中　　華　　民　　國　　109 　年　　11　　月　　30　　日